Jamerson Apolinário de Oliveira

Phone: (15) 99124-7543 (Whatsapp) // (11) 96170-1429

E-mail: jamersonap@gmail.com

Qualificação Profissional

Experiência nas rotinas de controladoria, contabilidade, auditoria e fiscal, exercendo atividades de fechamento de balanço, análises, consolidação, elaboração de relatórios gerenciais/societários e análises de resultados reportando diretamente a matriz, análise das contas contábeis, conciliação contábil, análise de impostos diretos e indiretos, atendimento à auditoria externa e interna. Na auditoria atuei nos trabalhos de Auditoria Limitada, Controle Interno, Due Diligence e trabalhos especiais.

Boas noções de normas internacionais de Contabilidade – IFRS, atuei em projetos de implementação do IFRS 9, 15 e 16, desde a criação das bases e memória de calculo à parametrização de sistemas.

Destaco o dinamismo, a proatividade, a determinação, a criatividade e a experiência. Tenho interesse contínuo em melhorar as minhas qualificações técnicas, iniciativa no desenvolvimento de novas metodologias de trabalho, responsabilidade com minhas funções e bom relacionamento com as equipes.

Capacitações e Certificações

- CRC ativo CRCSP
- Especialista em Controladoria e Finança certificado da USP
- Espanhol: B2 (avançado)
- Inglês: B1 (intermediário)*

Formação acadêmica

- Universidade de São Paulo Master of Business Administration (MBA USP Esalq) Controllership and Finance - concluído em 12/2021. Area de estudo: Compliace financeiro.
- Faculdade Carlos Drummond de Andrade Bacharelado: Ciências contábeis Formado 2011. Área de estudo: Ferramentas e processos de auditoria;

Cursos Complementares

- * Inglês Cursando (em intercambio até 30/08)
- Power BI Udemy
- Instituto IOB Gestão financeira
- Pacote Office Avançado
- USGAAP GE do Brasil

Experiência Profissional

LIVO Company Brasil

Cargo: Accounting and Controllership lead

Período: 01/2023 (atual)

Rotina: - Responsável pela gestão da contabilidade, fiscal e controladoria do Brasil incluindo lojas físicas e e-commerce coordenando, apoiando e assegurando a acuracidade dos fechamentos contábeis periodicamente, garantindo a aderência à legislação vigente, normas contábeis internacionais e procedimentos estabelecidos pela empresa, analisando, elaborando e apresentando os balancetes e demonstrações contábeis, visando o correto reflexo da situação econômico-financeira da empresa.

- Internalização da contabilidade, fiscal e controladoria incluindo sistema (ERP) para a operação da
- Estruturação e coordenação da equipe distribuindo, orientando e supervisionando as atividades de contabilização, fiscal e revisão da controladoria para fins de reporte conforme o planejamento da empresa, abrangendo a conferência, conciliação e responsabilizando-se pelos fechamentos periódicos.
- Revisão e elaboração dos memorandos financeiros com base em IFRS e USGAAP.
- Atendimento a Auditoria externa, suportando entendimento das operações contábeis da companhia, atendendo às solicitações de informações e esclarecimentos, visando conformidade dos registros contábeis da companhia.
- Liderança nos projetos de revisão fiscal e atendimento a fiscalizações que gerou créditos de PIS/COFINS no valor de R\$ 2,5M e renegociação de dívidas com ICMS de R\$ 12M reduzindo-a para R\$ 8M.

- Sistemas ERP: KPL abacos e Microsoft Dynamics Navision
 - Frete.com

Cargo: Accounting and Reporting Período: 03/2022 a 02/2023

Rotina: - Responsável pela elaboração das consolidações mensais.

- Elaboração das Demonstrações Financeiras trimestrais e das Notas explicativas para auditoria.
- Combinação de negócios.
- Elaboração e manutenção do accounting guidance do grupo.
- Revisão e elaboração dos memorandos financeiros com base em IFRS e USGAAP.
- Gestão contábil das offshores USA.
- Acompanhamento e gestão da auditoria externa e interna.
- Responsável pela gestão dos contratos com base no IFRS16.
- Atividades de fechamento mensal (conciliações, análises das offshores, revisão das conciliações de plenos e juniores).
- Implementação da ferramenta de consolidação e elaboração contábil (AccountFY) e gestão (focal point).
- Sistemas ERP: Oracle e AccountFY
 - Camargo Corrêa Construções e Comércio S/A

Cargo: Especialista de controladoria internacional

Período: 06/2021 a 04/2022 Local: São Paulo-SP

Rotina: - Responsável por revisar as análises das consolidações financeiras mensais elaboradas pelos analistas de cada país.

- Análise das informações das flutuações entre períodos com elaboração dos comentários adicionais e elaboração de relatórios financeiros para análise da diretoria executiva.
- Estruturação das apresentações de controle (Dashboards, indicadores e consultas de base dados)
- Elaboração e acompanhamento do budget LATAM e África.
- Gestão indireta de 6 analistas (2 Venezuela, 2 Argentina e 2 Peru) e gestão da BPO na Africa.
- Acompanhamento e gestão da auditoria externa e elaboração das DFs com base no IFRS (LATAM e África).
- Gestão e aprovação de pagamento dos tributos das unidades internacionais.
- Responsável pela gestão dos contratos (análise dos trabalhos, requisição de novas demandas e controle das entregas para o cumprimento do contrato) dos outsourcings das unidades internacionais.
- Projetos de externalização da contabilidade e renegociação de autuações fiscais no Peru e Argentina. Atuei como responsável em elaborar a estratégia de comunicações, busca das informações e alocação de recursos (internos e externos) para a execução do trabalho.

Sistemas ERP: SAP

GTM Holding – Caldic Latam

Cargo: Analista de controladoria corporativa LATAM

Período: 10/2018 a 06/2021

Local: São Paulo-SP

Rotina: - Responsável pelas consolidações financeiras mensais

- Análises de flutuações entre períodos e elaboração dos comentários.
- Elaboração de relatório financeiros para análise da diretoria executiva e das apresentações mensais para os acionistas.
- Validação dos investimentos em CAPEX do grupo.
- Consolidação em cenário de multimoedas (13 países).
- Estruturação das apresentações de controle (Dashboards, indicadores e consultas de base dados)
- Elaboração e acompanhamento do budget LATAM.
- Elaboração de políticas contábeis globais, análises e acompanhamento da aplicação da mesma.
- Atendimento a auditoria Brasil e países hispânicos e elaboração das DFs com base no IFRS.
- Análise e consolidação dos IFRS 9 e 16 para todo o grupo.
- Gestão de projetos de melhorias para a área de controladoria.

Sistemas ERP: SAP, IBM Cognos Controller e Accountfy.

GE do Brasil Ltda

Cargo: Accounting Analyst /Statutory PL

Período: 11/2013 a 02/2018

Cargo: Accounting Analyst /Statutory JR

Período: 07/2011 a 11/2013 Local: São Paulo-SP

Rotina: - Responsável pelas conciliações mensais de todas as contas patrimoniais, receitas, deduções de receitas e custos, análise de balanço, análise da receita fiscal e validação, validação das apurações fiscais VAT

- Vivência nos fechamentos mensais, analisando saldos e movimentações de contas, realizando

registros de provisões e apropriações mensais (bem como suas reversões, quando aplicáveis) e fornecendo suporte, quando acionado pelos gestores dos Business.

- Experiência em report para a matriz (BRGAAP e USGAAP).
- Responsável por realizar registros e controles dos ativos fixos da companhia e apuração mensal da depreciação e crédito de ICMS dos mesmos (CIAP).
- Responsável pelo atendimento a auditoria externa e interna fornecendo documentos e esclarecimentos inerentes, participação da elaboração das DF's, preparação.
- Análise e transmissão das obrigações acessórias, declarações ou responder pesquisas inerentes à área contábil (IBGE, Censo Anual de Capitais Estrangeiros).
- Experiência na preparação da DIRF e confronto com os registros financeiros.
- Experiência em treinamento para plano de sucessão de pares, JR's e estagiários, relatórios gerenciais e estatutários.
- Conhecimentos das Normas Internacionais de Contabilidade e projetos de melhorias, KAIZEN no sistema ERP Oracle Set-up de automatização dos lançamentos contábeis, garantir o registro contábil de todas as informações geradas por cada área da empresa, de acordo com as exigências legais e diretrizes do grupo, desenvolvimento de query no SQL base Oracle Pascal e Soccer, conhecimento no módulo RI, AR, GL e AP.

Sistemas ERP: Oracle, SQL Developer e Mastersaf.

Assessor Bordin
Cargo: Auditor Assistente
Período: 04/2010 a 03/2011.
Local: São Paulo-SP

Rotina: Auditoria, revisão limitada, tributária (apuração de impostos - PIS, COFINS, IR e CSL), controle interno, Due Diligence e trabalhos especiais.

Senso Auditores Independentes LTDA

Cargo: Auditor Trainee Período: 08/2009 a 04/2010 Local: São Paulo-SP

Rotina: - Auditoria contábil – Executava nas contas do balanço e nos backups para validar a sua veracidade demonstrada; Fiscal – validava as demonstrações entregues, CND, apurações dos tributos federais, estaduais e municipais e se estava sendo informado e pagos corretamente; e inventário dos estoques.

Metrofile Arq. E Log. Ltda

Cargo: Ass. Financeiro Período: 01/2008 a 01/2009 Local: São Paulo-SP

Rotina: - Experiência nas rotinas de contas a pagar, análise das movimentações bancárias, contas a receber, faturamento e cobrança (entrar em contato com os clientes e negociar o pagamento). Classificação de notas fiscais para lançar no sistema, auxílio na elaboração do fluxo de caixa para a controladoria.